【裁判字號】    91,訴,6654
【裁判日期】    920227
【裁判案由】    債務人異議之訴
【裁判全文】
臺灣台北地方法院民事判決  九十一年訴字第六六五四號
    原      告  乙○○○
    原      告  丙○○
    訴訟代理人  江淑卿律師
    被      告  華僑商業銀行股份有限公司
                            設台北市○○區○○路八號
    法定代理人  甲○        住.
    訴訟代理人  丁○○      住台北市○○○路○段六十七號
右當事人間請求債務人異議之訴事件，本院判決如左：
    主      文
本院九十一年度執字第三三四０五號清償債務強制執行事件被告對原告之強制執行程
序應予撤銷。
訴訟費用由被告負擔。
    事    實
甲、原告方面：
一、聲明：如主文第一項所示。
二、陳述：本件被告向  鈞院民事執行處九十一年度執字第三三四０五號所提出作為
    執行名義之  鈞院六十九年執字第四０三四七號債權憑證業已罹於時效，故有妨
    礙債權人請求之事由發生，爰依強制執行法第十四條之規定，請求撤銷前開  鈞
    院九十一年度執字第三三四０五號之強制執行程序。
三、證據：提出本院九十一年度執字第三三四０五號卷面、強制執行聲請狀、債權憑
    證等文件影本各一件為證。
乙、被告方面：
一、聲明：請求駁回原告之訴。
二、陳述：本件被告聲請對原告強制執行所提出之執行名義雖係  鈞院民事執行處前
    於六十九年間所核發之債權憑證，惟被告前於八十六年間業已向  鈞院聲請強制
    執行，依民法第一百二十九條及同法第一百三十七條等規定，本件自無罹於時效
    可言。
丙、本院依職權調閱本院八十六年度執字第一七三二二號民事卷宗、九十一年度執字
    第三三四０五號卷宗。
    理      由
一、按執行名義成立後，如有消滅或妨礙債權人請求之事由發生，債務人得於強制執
    行程序終結前，提起異議之訴，強制執行法第十四條定有明文；又消滅時效因開
    始執行行為或聲請強制執行而中斷；時效中斷者，自中斷之事由終止時，重行起
    算，民法第一百二十九條第二項第五款及第一百三十七條第一項固分別定有明文
    ，惟消滅時效完成後，如債權人依原執行名義或債權憑證聲請法院再行強制執行
    時，亦不生中斷時效或中斷事由終止重行起算時效之問題，債務人自非不得對之
    提起債務人異議之訴，以排除該執行名義之執行，此亦有最高法院八十九年度台
    上字第一六二三號裁判可資參照。
二、經查，本件被告前曾請求原告等清償債務而獲勝訴判決，其消滅時效期間為十五
    年，嗣本院分別於六十九年十二月三日、七十年九月二十一日因被告請求執行未
    果而發債權憑證或於其上註記，此業經本院調閱本院九十一年度執字第三三四０
    五號卷宗內之債權憑證查明屬實，則時效中斷事由終止，被告之請求權自取得債
    權憑證之翌日即七十年九月二十一日起，時效重新起算，其時效期間應於八十五
    年九月二十一日屆滿，被告遲至八十六年間方持前揭債權憑證再聲請強制執行，
    雖仍經本院於債權憑證上註記被告聲請執行之結果，惟參之前揭最高法院裁判意
    旨，其執行名義上之請求權已罹消滅時效，不生中斷時效或中斷事由終止重行起
    算時效之問題，是原告主張被告所持執行名義所示之請求權消滅時效已完成，請
    求判決撤銷強制執行程序，為有理由。
三、據上論結，本件原告之訴為有理由，依民事訴訟法第七十八條，判決如主文。
中      華      民      國    九十二    年      二      月    二十七    日
                                      民事第六庭  法      官  黃蓓蓓
右為正本係照原本作成
如對本判決上訴，須於判決送達後廿日內向本院提出上訴狀
中      華      民      國    九十二    年      二      月    二十七    日
                                                  法院書記官  柯金珠


司法院資訊處製作；財團法人民間司法改革基金會備份。
